【裁判字號】    89,上易,1381
【裁判日期】    890517
【裁判案由】    竊盜
【裁判全文】
臺灣高等法院刑事判決                          八十九年度上易字第一三八一號
    上  訴  人
    即  被  告  乙○○
右上訴人因竊盜案件，不服臺灣基隆地方法院八十八年度易字第五九二號，中華民國
八十八年十二月十日第一審判決（起訴案號：臺灣基隆地方法院檢察署八十八年度偵
字第四六二八號）提起上訴，本院判決如左：
    主      文
上訴駁回。
    事      實
一、緣乙○○所有車號ＨＥ─三四三○號之自用小客車，因前方車牌乙面被竊取尚未
    申請補發，竟意圖為自己不法之所有，於民國八十八年七月八日十九時許，在基
    隆市○○區○○街二二七號附近，竊取甲○○所有之車號ＡＢ─○一四一號小客
    車之前方車牌一面（以下簡稱系爭車牌），懸掛於乙○○所有之自用小客車前方
    使用。迨至同年七月十二日十八時五十分左右，乙○○駕駛前後車牌不一之自用
    小客車，行經台北市（原判決誤載為基隆市○○○○路與忠孝西路口時為警查獲
    。
二、案經被害人甲○○告訴暨臺北市政府警察局萬華分局移送臺灣基隆地方法院檢察
    署檢察官偵查起訴。
    理      由
一、訊據上訴人即被告乙○○固坦承其將ＡＢ─○一四一號車牌乙面懸掛於其自用小
    客車之前方使用等情，惟矢口否認有竊盜犯行，辯稱：系爭車牌係與伊住於同一
    社區之綽號「阿德」者交付予伊使用，伊誤認該車牌為「阿德」所有而取用云云
    。
二、經查：系爭車牌確係告訴人甲○○所失竊，此有失竊報告及贓物認領保管收據在
    卷可稽，而該車牌亦確為被告懸掛於其自用小客車前方使用，亦為被告坦承，雖
    被告辯稱該系爭車牌係鄰人綽號「阿德」者所交付云云，惟查被告自八十八年七
    月十二日為警查獲起迄今已十月，竟始終未能提供其鄰人「阿德」之真實姓名地
    址供原審及本院查證，且被告於偵查中所提供「阿德」之呼叫器0000000
    000號，經檢察官向聯華電信公司查詢結果，卻係住於台南縣將軍鄉之陳明春
    所租用，並非「阿德」，此有聯華電信警調單位回覆函一紙附卷可稽，再者，任
    何小客車如缺少一面車牌而行駛於道路上，即已違反道路交通規則，此為眾所週
    知之事，而「阿德」者豈有將其自用小客車車牌一面取下借予被告使用，卻任令
    自己違法受罰之理？又被告乙○○於八十八年七月八日懸掛系爭車牌後，迄至同
    年月十二日竟仍懸掛於其自用小客車上繼續使用，則倘若如被告所辯該系爭車牌
    係向「阿德」者所借用，又豈無約定歸期之理。足見被告乙○○上開辯解，應係
    臨訟圖卸之詞，不足採信。本件事證明確，被告犯行堪以認定，應依法論科。
三、核被告乙○○所為，係犯刑法第三百二十條第一項之竊盜罪。
四、原審認被告罪證明確，適用刑法第三百二十條第一項、第七十四條第一款、罰金
    罰鍰提高標準條例第一條前段之規定，並審酌被告犯罪之動機、目的、所受之剌
    激、手段、品行、智識程度、所生之危害及犯罪後之態度等一切情狀，量處有期
    徒刑二月，並說明被告未曾受有期徒刑以上刑之宣告，有臺灣基隆地方法院被告
    全國前案紀錄表在卷可按，其因一時失慮，致罹刑章，因認被告經此偵審程序及
    刑之宣告後，當已知所警惕，信無再犯之虞，而並諭知緩刑三年。其認事用法，
    核無不合，量刑亦屬適當。被告上訴意旨猶執前詞否認犯罪，而指摘原判決不當
    ，為無理由，應予駁回。
據上論斷，應依刑事訴訟法第三百六十八條，判決如主文。
本案經檢察官劉靜婉到庭執行職務。
中     華     民     國    八十九   年       五  月      十七      日
                             臺灣高等法院刑事第十五庭
                                 審判長法  官  房  阿  生
                                       法  官  胡  泉  田
                                       法  官  雷  元  結
右正本證明與原本無異。
不得上訴。
                                       書記官  梁  雅  華
中     華     民     國    八十九   年       五       月      十九      日
附錄：本案論罪科刑法條全文
刑法第三百二十條第一項：
意圖為自己或第三人不法之所有，而竊取他人之動產者，為竊盜罪，處五年以下有期
徒刑、拘役或五百元以下罰金。


司法院資訊處製作；財團法人民間司法改革基金會備份。
